【裁判字號】    97,簡上,676
【裁判日期】    970917
【裁判案由】    詐欺
【裁判全文】
臺灣高雄地方法院刑事判決             97年度簡上字第676號
上  訴  人  臺灣高雄地方法院檢察署檢察官
上  訴  人
即  被  告  甲○○
                      樓
                    （現於臺灣高雄監獄執行中）
上列上訴人因被告詐欺財取案件，不服本院97年度審簡字第3317
號中華民國97年6 月23日第一審簡易判決（聲請簡易判決處刑書
案號：97年度偵緝字第1025號），提起上訴，本院管轄之第二審
合議庭判決如下：
    主  文
上訴駁回。
    事實及理由
一、本案經本院審理結果，認第一審判決對被告甲○○論以刑法
    第339 條第1 項、第30條第1 項之幫助詐欺取財罪，量處被
    告有期徒刑3 月，及諭知如易科罰金之折算標準，其認事用
    法及量刑均無不當，應予維持。並引用第一審判決書記載之
    事實、證據及理由（如附件）。並補充勞工保險局民國97年
    8 月11日保承資字第09710255540 號函（本院卷第37至38頁
    ）為證據。
二、上訴人即被告上訴意旨雖辯稱：被告係因為領取高紳公司之
    薪資始至合作金庫大樹分行申設帳戶，申設後即將存摺、提
    款卡、印章及密碼等物放置於機車置物箱，於發現遭竊後，
    即至警局備案，並無拖延，足證被告主觀上並不想讓詐欺集
    團有可乘之機，且足以推斷確無交付帳戶與他人之情事至明
    ，原審判決認事用法顯有違誤云云。惟查：被告上開抗辯均
    與偵查中相同，業經原判決引用臺灣高雄地方法院檢察署檢
    察官聲請簡易判決處刑書，一一說明在案。又本院依職權函
    查被告勞工保險加退保資料，高紳公司於96年11月1 日即將
    被告辦理退保（本院卷第37至38頁），被告於本院亦自承於
    退保之前就離開高紳公司（本院卷第50頁），且前於偵查時
    陳稱：最後之薪資係以其阿姨之戶頭領等情（本院卷第46頁
    反面，偵查錄音光碟勘驗筆錄）；被告又於本院陳稱96年11
    月6 日辦完帳戶後因為自己休假所以沒有將帳戶拿到公司，
    等到上班時再拿給公司等語（本院卷第29頁反面），惟被告
    既已於96年11月1 日高紳公司辦理被告勞工保險退保前即離
    開公司，自無庸再回高紳公司上班之理，被告所陳，已難採
    信；又96年11月6 日為星期二上班日，被告亦可將帳號以電
    話通知高紳公司會計人員或於便利超商傳真方式將帳號傳予
    高紳公司即可，被告竟於辦理後，未即通知高紳公司且隨意
    將帳戶放置於機車置物箱，與常情相違。況於辦理提款卡時
    ，銀行人員均有交付1 組密碼，並提醒開戶人應即刻使用並
    變更密碼，以確認該提款卡是否可以正常使用及以自己得以
    記憶之數字組合為密碼，被告已自承銀行人員有提醒要更改
    密碼，被告亦使用該組密碼將開戶之1000元領出，竟未即刻
    更改密碼，亦不符常理；又被告既已於申領存摺、提款卡後
    回到住處，竟未將該帳戶之存摺、提款卡、密碼條及印章自
    機車置物箱拿進家中置放，而認存摺中並無款項，並無價值
    而將其任意放置，仍與常情未合。再依該帳戶之交易資料查
    詢單被告領出開戶之1000元後，次筆交易即由被告以外之第
    三人匯入1000元，即足證該帳戶之開戶後，即交由他人使用
    無訛。綜上，被告之抗辯尚不足以該本院產生合理之懷疑，
    ，而為有利於被告之認定。本案事證明確，被告仍執前詞，
    指摘原判決不當，為無理由，應予駁回。
三、檢察官上訴意旨雖以：被告否認犯行，且尚未與告訴人達成
    和解，犯後並無悔意，態度不佳，原審僅判處被告有期徒刑
    3 月，量刑顯屬過輕為由，請求將原判決撤銷，改判有期徒
    刑10月。然而，關於刑之量定，係實體法上賦予法院得為自
    由裁量之事項，倘其未有逾越法律所規定之範圍，除顯有失
    出失入等科罰與罪責不相當之情形外，應予尊重，不得任意
    加以指摘，原審已就被告犯行之不法內涵相關之一切情狀為
    謹慎之裁量，並無違法或顯然失出失入，亦無何科罰與罪責
    不相當之瑕疵可指，檢察官上訴指摘原審法院量刑過輕，為
    無理由，應予駁回。
據上論斷，應依刑事訴訟法第455 條之1 第1 項、第3 項、第37
3 條、第368條，判決如主文。
本案經檢察官乙○○到庭執行職務。
中    華    民    國    97    年    9     月    17    日
                  刑事第十二庭   審判長  法  官  洪碩垣
                                         法  官  張  震
                                         法  官  施介元
以上正本證明與原本無異。
不得上訴。
中    華    民    國    97    年    9     月    17    日
                                         書記官  葉玉芬


司法院資訊處製作；財團法人民間司法改革基金會備份。
